# 关于外币折算尾数差的处理问题。

提问人：feifeinon 时间：2020-03-05 17:09:20
陈版您好，我在处理外币折算时出现了一个问题，现举例说明一下：
我公司采购一批商品，使用泰铢结算。我公司于 2 月 20 日使用人民币购买泰铢 100000 铢，银行结算汇率为0.2243，当日人民币汇率中间价为0.2244。我公司记账如下：
借：银行存款—泰铢户 100,000（泰铢） 22,440（人民币）
财务费用—汇兑损益 -10
贷：银行存款—人民币 22,430
公司于 2 月 25 日预付货款100,000铢，当日汇率中间价为0.2219，我公司记账如下：
借：预付账款 22,190
贷：银行存款—泰铢户 100,000（泰铢） 22,190（人民币）
我想问的是这个泰铢户明细账泰铢是平了，但人民币那里显示还有一个 250 元的借方余额，这个是否需要做汇兑损益进行调整呢？还是不用管它呢？初次接触这个业务，还请陈版指导一下。

回答人：chenyiwei
差额调整“财务费用——汇兑损益”。处理后“银行存款—泰铢户”的泰铢、人民币余额均为零。